# 间接持股的少数股东权益计算

提问人：sdongco 时间：2023-03-09 16:47:11
A公司持有C公司70%股权，持有B公司35%股权（对B公司重大影响），同时B公司持有C公司30%的股权，请问A公司合并报表中，享有C公司净资产的比例和少数股东权益的比例分别是？

回答人：chenyiwei
在A公司合并报表层面，B持有C的30%股权按少数股东权益处理。但同时应在对B的权益法核算中将B持有C的30%损益纳入投资收益计算，并增加对B的长期股权投资的账面价值（损益调整）金额。
上述处理会导致合并报表中的利润总额大于A、B、C各自净利润的合计（在不考虑内部交易抵销和内部投资收益的情况下）。
上述做法体现了现行财务报表中“拥有”和“控制”两个观念的矛盾冲突。合并报表的合并范围以控制为原则确定，故B持有C的30%权益，因为不能由A控制而作为少数股东权益；但另一方面，权益法核算的基础是“拥有”，即需要反映出A通过B间接享有C的30%损益和留存收益。在合并报表中，需同时反映“控制”和“拥有”的影响，缺少其中之一就是不完整的。